【裁判字號】    91,上易,869
【裁判日期】    901231
【裁判案由】    竊盜等
【裁判全文】
臺灣高等法院臺中分院刑事判決                民國九十一年度上易字第八六九號
    上  訴  人
    即  被  告  丁○○
    選任辯護人  廖宜祥
右上訴人因竊盜等案件，不服臺灣苗栗地方法院九十年度易字第六○四號，中華民國
九十年十二月卅一日第一審判決（起訴案號：臺灣苗栗地方法院檢察署九十年度偵字
第三五○二、三六五四、四○四○號），提起上訴，本院判決如左：
    主      文
上訴駁回。
    事實及理由
一、本案經本院審理結果，認第一審判決認事用法及量刑均無不當，應予維持，並引
    用第一審判決書記載之事實、證據及理由（如附件）。
二、上訴人即被告丁○○在本院只承認竊取原判決附表編號一－十二及十六、卅二、
    四二、四五、四六、四七、四八、五十四等部分之犯行，其餘部分則加否認，並
    辯稱被告係於九十年五月五日以五千元代價向林忠輝購買案外人戴成相所有之苗
    栗郵局第000000－0帳號之儲金簿及郵政儲金金融卡，供被害人款及自
    己領款之用，故判決書附表上所列九十年五月五日以前之款部分，均非被告所
    為云云。然查證人林忠輝已於原審到庭作證否認有出售戴成相之郵局存摺予被告
    丁○○，另被告所舉證人吳永火、賴建璋亦證陳未親眼目睹林忠輝有出售郵局存
    摺予被告之情事（原審卷一○一－一○四頁），又戴成相於警訊亦未言及其存摺
    有被林忠輝取去，是被告所謂自九十年五月五日始自林忠輝購得存摺，供被害人
    款云云，即非可採。其竊盜犯行，於警訊及原審偵審中業已供承，而其向失竊
    賽鴿之鴿主恐嚇出贖金，否則不將賽鴿放飛或予殺害賽鴿，以違其恐嚇取財之
    目的，亦分據如附表所示之被害人丙○○等五十七人於警訊中指述在卷，且經同
    案被告吳聲雄供承無訛，事證明確，原審予以論科，洵無不合，被告上訴否認部
    分犯行及認為量刑過重云云，非可採取，上訴為無理由，應予駁回。
三、據上論斷，應依刑事訴訟法第三百七十三條、第三百六十八條，判決如主文。
本案經檢察官乙○○到庭執行職務。
中      華      民      國      九十一     年     六      月     五     日
                                臺灣高等法院臺中分院刑事第二庭
                                      審判長法  官  羅  禮  政
                                            法  官  蔡  聰  明
                                            法  官  陳  欣  安
右正本證明與原本無異。
不得上訴。
                                            書記官  紀  美  鈺
中      華      民      國      九十一     年     六      月     六     日
                                                                        Ｒ
臺灣苗栗地方法院刑事判決                            九十年度易字第六四號
    公  訴  人  臺灣苗栗地方法院檢察署檢察官
    被      告  丁○○  男三十九歲（民國○○○年○月○○日生）
                        住苗栗縣三義鄉雙潭村雙連潭五七號（在押）
                        身分證統一編號：Ｋ一二五九九八五七號
    選任辯護人  廖宜祥  律師
    被      告  吳聲雄  男三十四歲（民國○○○年○月○日生）
                        住苗栗縣三義鄉雙潭村雙連潭三二之二號（在押）
                        身分證統一編號：Ｋ一二六二四七五號
右列被告因恐嚇取財等案件，經檢察官提起公訴（九十年度偵字第三五○二、四○四
○號）及移送併辦（九十年度偵字第三六五四號），本院判決如左：
    主  文
丁○○、吳聲雄共同連續意圖自己不法之所有，以恐嚇使人將本人之物交付，累犯，
各處有期徒刑貳年。
    事  實
一、丁○○曾因麻藥案件經本院判處有期徒刑四月確定，於民國（下同）八十六年十
    一月二十七日執行完畢；吳聲雄亦曾因麻藥案件經臺灣高等法院判處有期徒刑六
    月確定，於八十五年十一月十四日執行完畢。詎其等均不知悔改，復意圖為自己
    不法之所有，共同基於犯意之聯絡，以竊盜為手段，達成恐嚇取財之目的並基於
    概括之犯意，於九十年五月間某日，一同到苗栗縣三義鄉新雞籠山區，以架設網
    架網取不特定人所放飛之賽鴿之方式，於同年七月十八日傍晚，竊取甲○○所放
    飛之賽鵨十一隻得手，吳聲雄於同月十九日早上上山收取上開中網之賽鴿後，旋
    於同日上午十時許，將之交由丁○○，由丁○○循腳環所附鴿主聯絡電話，通知
    鴿主甲○○應給付新台幣二萬元之贖金，使甲○○因所失之賽鴿價值遠高於贖款
    ，若不應充交付贖款，恐無法取回賽鴿而肇生高於贖款之損害，陷於不得不備款
    贖回賽鴿之境，因而心生畏怖，備妥贖金，於同日中午十二時三十分許，依約前
    往苗栗縣銅鑼鄉中平大橋橋頭準備贖回賽鴿，丁○○則攜帶上開賽鴿夥同吳聲雄
    駕駛車牌號碼ＡＦ─二五０三號自小客車，並於途中搭載不知情之吳玉鳳（已由
    公訴人另為不起訴處分），前往中平大橋赴約，因甲○○見其所有之上開賽鴿受
    傷拒絕給付贖金而不遂。同時間與甲○○一同前往之友人亦駕車前來追捕丁○○
    、吳聲雄，丁○○見狀立即逃逸，吳聲雄即駕駛上開自小客車載同吳玉鳳逃至銅
    鑼鄉○○路六十二號附近時，為甲○○等人追捕扭送鄰近之苗栗縣警察局苗栗分
    局銅鑼派出所，並循線於同年月二十七日查獲丁○○。
二、吳聲雄、丁○○二人，自九十年三月初起至同年七月十八日被查獲日止，以同上
    手法即共同架網竊取賽鴿後，交由丁○○負責打電話向被害人即鴿主丙○○等五
    十七人（如附表）恐嚇，要求鴿主以每隻新台幣（下同）一千元到三千元不等之
    代價贖回賽鴿，並將款項匯入案外人劉光民之豐原大湳郵局000000000
    00000號帳戶或戴成相之苗栗郵局局號000000－0號帳號00000
    0－0號帳戶，得款後吳聲雄每隻分一千元，餘由丁○○取走，嗣經警循線查獲
    。
三、案經苗栗縣警察局苗栗分局報請臺灣苗栗地方法院檢察署檢察官偵查起訴。
    理  由
一、訊據被告丁○○對於右揭竊盜、恐嚇取財犯行坦承不諱，其選任辯護人稱：本案
    被告丁○○所涉竊盜案件，依被告於警、偵訊中之自白，足徵被告對本案犯行確
    已坦承不諱，惟本案客觀犯行仍有幾點尚待釐清，蓋被告係於民國九十年五月五
    日向案外人林忠輝以伍仟元之代價購買案外人戴成相所有苗栗郵局第00000
    0－0帳號之郵政存簿儲金簿及郵政儲金金融卡（編號000000－0000
    000－0），惟上揭郵政存簿由林忠輝交付予被告時，僅剩第六頁后段及第七
    、八頁係空白未登載提匯記錄，據此，上揭郵政存簿上九十年五月五日以後之入
    戶匯款與卡片提款均非被告所為？據此懇請  鈞院傳訊左列證人，俾利釐清本案
    案情：證  人：林忠輝  住：苗栗縣銅鑼鄉○○村○鄰○○路三十六號待證事實
    ：被告丁○○有無以五千元之代價向林忠輝購買案外人戴成相所有苗栗郵局第0
    00000－0帳號之郵政存簿儲金簿及郵政儲金金融卡（編號：000000
    －0、000000－0）？如有則係於何時間？何地點？又林員於九十年十一
    月二十八日警訊提及其約十日前左右 (即七月十八日)曾與被告二人對賭，有發
    生口角雙方不愉快，故而被告才會指稱上揭戴成相之郵政存簿係向其購買，則被
    告於九十年七月十九日為警查獲後已北上躲藏，被告究係於何時間、地點？何方
    式與其對賭？又賭博結果又係如何？抑或根本林員所謂之「對賭」乙情根本子虛
    烏有？證  人：吳永慶  住：新竹市○○○路八十號，證  人：賴建璋  住：苗
    栗縣三義鄉雙潭村五鄰七十六號，待證事實：證人對被告丁○○有無向林忠輝以
    五千元之代價購買上揭戴成相郵政儲金簿及金融卡等情是否知悉？係如何知悉，
    其時間、地點為何？次查，同案被告吳聲確與被告於九十年七月十九日於苗栗縣
    銅鑼鄉中平村中平大橋欲向被害人甲○○取款時，為警當場逮獲同案被告吳聲雄
    ，惟被告丁○○乘機逃逸，而被告於案發後即北上躲藏至九十年七月二十七日始
    回三義鄉雙潭村四鄰雙遲潭五十七號之住所，故而，被告自案發後 (即九十年七
    月十九日)至被警查獲時 (即九十年七月二十七日)，此段期間內被告因本案為警
    查獲，自不敢再留於三義鄉內，更遑論曾於此段期間內與他人再為竊鴿犯行，從
    而，另案被告劉原光所指述以被告丁○○為首，由被告出資買網，劉員與徐郁明
    二人共同上山架網網鴿等情均非事實，蓋劉員於九十年七月二十三日為警逮獲時
    ，被告於案發后已北上躲避又豈可能與渠二人共同涉案！據此，亦請  鈞長傳訊
    證人劉原光、徐郁明以證左列待證事實：證  人：劉原光  住：苗栗縣三義鄉勝
    興村十九鄰水美五號，證  人：徐郁明：苗栗縣三義鄉○○村○鄰○○路十六之
    一號，待證事實：劉員及徐員有無與被告共同架網網鴿？如有則時間、地點為何
    ？又如何分工？上情攸關本案被告犯罪情節之輕重！被告就與同案被告吳聲雄所
    涉本案犯行固不否認並予坦承，惟另案其他人之網鴿犯行，被告並未與渠等共同
    為網鴿之犯行，自不能因被告於案發後北上躲藏，即依他案被告之片面指述率予
    將被告有與其他人共涉其他之網鴿犯行作認定。再者，依台灣苗栗地方法院檢察
    署九十年偵字第三六五四號偵查卷附之本案被害人一覽表所示之匯款時間，其匯
    款時間如係於九十年五月五日之前者，均非被告所為，依編號一至五十七之匯款
    時間，在九十年五月五日以后至同年七月十九日之匯款係被告所為，此為被告所
    坦承不諱，依此列計此附表中有二十筆匯款係被告所取得，逾此均與被告無涉，
    被告堅決否認本案以外之其他網鴿犯行，請賜為被告適法之判決云云。訊之被告
    吳聲雄則坦承有右揭竊盜犯行，惟否認有恐嚇取財之犯行，辯稱：當天丁○○僅
    告訴伊要到苗栗一趟，不知道丁○○有約鴿主贖鴿云云。惟查：証人林忠輝到庭
    矢口否認有出售戴成相之郵局存摺予被告丁○○，另証人吳永火、賴建璋固到庭
    作証，經本院施行隔離訊問，吳、賴均稱未親眼目睹林忠輝出售存摺予被告丁○○，而是聽聞丁○○說的，且就如何知悉，証人吳永火、賴建璋所供與被告丁○○陳述均南轅北轍，顯見係臨訟串証之詞，均無可採，被告丁○○所辯其於九十
    年五月五日以後才開始使用戴成相存摺云云，乃圖卸之詞，不足採信。至被告吳
    聲雄知悉當日係要與被告丁○○一同去向鴿主取贖，已據被告丁○○供陳在卷；
    且依被告吳聲雄、同案被告吳玉鳳及被害人甲○○所陳，被告吳聲雄當日見甲○○友人之車子開過來，立即迴車往銅鑼鄉方向逃逸，顯見其係心虛逃避追捕，否
    則來者何意不明，其又何需加速迴車離去？再被告丁○○於偵查庭偵訊時供陳與
    吳聲雄係約定由吳聲雄負責網鴿、由丁○○聯絡鴿主備款取贖，被告吳聲雄亦供
    陳知悉給被告丁○○之鴿子是要向鴿主取贖、伊亦曾拿丁○○之提款卡去提款取
    贖，則以渠二人之合作關係，及被告吳聲雄、丁○○二人均供稱上開鴿子係當日
    上午由吳聲雄先交給丁○○，復於當日中午吳聲雄去載丁○○時、再由丁○○裝
    在箱子拿上車；同案被告吳玉鳳、被害人甲○○供陳上開鴿子係裝在箱子中；同
    案被告吳玉鳳供陳在車上有聽到丁○○打電話與人約在中平大橋等情，被告吳聲
    雄實係載同丁○○前去取贖金，是其所辯顯難採信。又被告丁○○、吳聲雄二人
    之前開犯行除據被害人甲○○指訴歷歷外，復有贓物認領保管單一紙附卷可稽，
    被告二人前開犯行，應可認定。又被告向丙○○等五十七人恐嚇取財之事實，業
    据如附表所示之被害人於警訊中供述在卷，互核相符，此部分被告之犯行，亦堪
    認定。
二、核被告丁○○、吳聲雄所為，係犯刑法第三百二十條第一項之竊盜罪、第三百四
    十六條第三項第一項之恐嚇取財未遂罪、同法第一項之恐嚇取財既遂罪。被告二
    人就前開犯行均有犯意之聯絡及行為之分擔，均為共同正犯。被告二人所犯竊盜
    、恐嚇取財二罪，前後多次竊犯行，時間緊接，所犯構成要件相同，顯係基於
    同一概括犯意為之，為連續犯以一罪論並依法加重其刑。又被告二人所犯上開二
    罪間，有方法、結果之牽連關係，為牽連犯，應從一重以恐嚇取財罪處斷。又被
    告二人均曾受有期徒刑之執行完畢（均有台高等法院檢察署刑案紀錄表簡覆表附
    卷可參）後，五年內再犯本件有期徒刑以上之罪，均為累犯，均依刑法第四十七
    條規定遞加重其刑。爰分別請審酌被告等之素行不佳、犯罪之動機不良、對社會
    所造成之危害甚鉅等情，分別予從重量刑，藉資警惕。
三、公訴人移送併辦部分（九十年度偵字第三六五四號），核與本案有裁判上一罪之
    審判不可分關係，本院自應一併審理，附此敘明。
據上論斷，應依刑事訴訟法第二百九十九條第一項前段，刑法第二十八條、第五十六
條、第三百二十條第一項、第三百四十六條第一項、第五十五條、第四十七條，罰金
罰鍰提高標準條例第一條前段，判決如主文。
本案經檢察官石東超到庭執行職務
中    華    民    國    九十      年    十二    月      三十一      日
                                      台灣苗栗地方法院刑事第一庭
                                           法  官   林  誌  誠
右正本證明與原本無異。
如不服本判決，應於送達後十日內向本院提出上訴狀(須附繕本)，上訴於台灣高等
法院台中分院。
                                           書記官   李  達  成
中  華    民    國    九十      年    十二    月      三十一      日
附錄論罪科刑法條
刑法第三百二十條
意圖為自己或第三人不法之所有，而竊取他人之動產者，為竊盜罪，處五年以下有期
徒刑、拘役或五百元以下罰金。
意圖為自己或第三人不法之利益，而竊佔他人之不動產者，依前項之規定處斷。
前二項之未遂犯罰之。
刑法第三百四十六條
意圖為自己或第三人不法之所有，以恐嚇使人將本人或第三人之物交付者，處六月以
上五年以下有期徒刑，得併科一千元以下罰金。
以前項方法得財產上不法之利益，或使第三人得之者，亦同。
前二項之未遂犯罰之。


司法院資訊處製作；財團法人民間司法改革基金會備份。
